【裁判字號】    89,易,19
【裁判日期】    890120
【裁判案由】    竊佔
【裁判全文】
臺灣雲林地方法院刑事判決
    公  訴  人  臺灣雲林地方法院檢察署檢察官
    被      告  乙○○
右列被告因竊佔案件，經檢察官提起公訴（八十八年度偵字第五七九二號），本院判
決如左：
    主  文
乙○○意圖為自己不法之利益，而竊佔他人之不動產，處有期徒刑陸月，緩刑參年。
    事  實
一、乙○○意圖為自己不法之利益，自民國八十四年某日起，在雲林縣北港鎮○○里
    ○○鄰○○街十三號住處旁，竊佔座落雲林縣北港鎮○○段一五五二之二號之公
    有排水溝０．０一三八公頃，而在上址搭蓋鐵皮屋，供自己停放車輛使用，嚴重
    妨害水溝疏濬功能，經附近鄰居多次請求拆除，皆不與理會。嗣於八十八年九月
    十三日，經民眾檢舉乙○○在上址仍繼續佔用排水溝，為檢察官率警查獲。
二、案經民眾告發由臺灣雲林地方法院檢察署檢察官偵查起訴。
    理  由
一、訊據被告乙○○固不否認有於右揭時、地，在上址搭蓋鐵皮屋充作自己停車之用
    等事實，惟其否認有何竊佔之意，辯稱：伊係見別人在蓋才跟著蓋的，且排水溝
    上之基礎部分並非伊所蓋云云。惟查：被告右揭竊佔事實，業經檢察官會同地政
    人員到場勘驗屬實，並有製有勘驗筆錄、現場照片二幀及土地複丈成果圖一紙附
    卷為憑；被告妄言係盲從他人始在上址搭蓋鐵皮屋以否認其有竊佔之犯意，洵無
    可採，且其業已坦認確有在上址搭蓋鐵皮屋之事實，則縱排水溝上之基礎部分非
    其所蓋，亦無解於其竊佔事實之成立，況觀被告所呈之照片所示，該鐵皮屋之地
    板係舖設綠色之岩板以為裝飾，則若如被告所云基礎部分非其所蓋，為何他人願
    無償為被告搭蓋基礎部分以供被告使用，甚至為被告舖上綠色岩板以為裝飾？是
    其之所辯，無非為避重就輕之詞，委不值採，故其犯行已堪認定，應依法予以論
    科。
二、按被告乙○○長期在上址排水溝上搭蓋鐵皮屋，供己停放汽車而予佔用，客觀上
    自係將上址土地予以不法利用，核被告乙○○所為係犯刑法第三百二十條第二項
    竊佔罪，應依同條第一項規定之刑處斷。爰審酌被告犯罪之動機、目的、手段、
    智識程度，其未有犯罪記錄，品行尚稱良好，然其貪圖一己之私利，竟在排水溝
    上搭蓋鐵皮屋而予佔用，其心態及作法均值非議，其行為已對鄰近住戶環境衛生
    造成危害，及犯罪後已將搭蓋之鐵皮屋拆除（有照片十幀、電話記錄一紙附卷為
    憑）等一切情狀，量處如主文所示之刑，以資懲儆。查被告前未曾受有期徒刑以
    上刑之宣告，有台灣雲林地方法院檢察署刑案資料查註紀錄表一紙在卷可稽，其
    犯罪後已深知悔悟，本院認其經此教訓後，當益知警惕，應無再犯之虞，因認其
    所宣告之刑，以暫不執行為適當，併予宣告緩刑三年，以勵來茲而啟自新
據上論斷，應依刑事訴訟法第二百九十九條第一項前段、刑法第三百二十條第二項、
第一項、第七十四條第一款、罰金罰鍰提高標準條例第一條前段判決如主文。
本案經檢察官甲○○到庭執行職務。
中      華      民      國      八十九      年      一    月    二十    日
                                        臺灣雲林地方法院刑事第一庭
                                            法  官  葛  永  輝
右正本證明與原本無異。
如不服本判決，應於判決送達後十日內向本院提出上訴狀( 應附繕本 )。
                                            書記官  康  正  傳
中      華      民      國      八十九      年      一    月    二十一  日
刑法第三百二十條
意圖為自己或第三人不法之所有，而竊取他人之動產者，為竊盜罪，處五年以下有期
徒刑、拘役或五百元以下罰金。
意圖為自己或第三人不法之利益，而竊佔他人之不動產者，依前項之規定處斷。
前二項之未遂犯罰之。


司法院資訊處製作；財團法人民間司法改革基金會備份。
